臺灣橋頭地方法院民事判決
111年度小上字第27號
上  訴  人  許愷恩  

被上訴人    林俐安    
當事人間給付租金等事件，上訴人對於民國111年3月31日本院橋
頭簡易庭110年度橋小字第1804號第一審判決提起上訴，本院判
決如下：
    主  文
上訴駁回。
第二審訴訟費用新臺幣1,500元由上訴人負擔。
    理  由
一、按對於小額程序之第一審判決提起上訴，非以其違背法令為
    理由，不得為之；所謂判決違背法令，乃指判決不適用法規
    或適用不當，或有民事訴訟法第469條所列第1款至第5款事
    由，其判決當然為違背法令，民事訴訟法第436條之24第2項
    、第436條之32第2項準用第468條及第469條第1款至第5款分
    別定有明文。所謂判決違背法令，係指原判決有不適用法規
    或適用不當之情形，若僅係取捨證據、認定事實等屬於原審
    法院職權行使之事項，除有認定違法之情形外，應不生違背
    法令之問題（最高法院28年上字第1515號判決先例意旨參照
    ）。而依民事訴訟法第436條之32第2項規定，第469條第6款
    判決不備理由或理由矛盾之當然違背法令於小額事件之上訴
    程序並不準用，是於小額事件中所謂違背法令，並不包含認
    定事實錯誤、取捨證據不當或就當事人提出之事實或證據疏
    於調查或漏未斟酌之判決不備理由情形。次按當事人於第二
    審程序不得提出新攻擊或防禦方法，為民事訴訟法第436條
    之28前段所明定，故上訴人如於上訴後提出新攻擊或防禦方
    法，上訴審法院自不得予以審酌。再按小額程序之第二審判
    決，有下列情形之一者，得不經言詞辯論為之︰二、依上訴
    意旨足認上訴為無理由者，同法第436條之29第2款亦定有明
    文。
二、上訴意旨略以：上訴人已提出租賃契約證明兩造間有租約存
    在，應由被上訴人舉證證明有無給付租金，原判決認上訴人
    未能證明被上訴人積欠11個月之租金，已違反舉證責任分配
    之法令；另上訴人基於自身考量，未於租賃期間催告被上訴
    人給付105年8月5日起至106年7月4日止之租金，並非被上訴
    人拒絕給付之理由，爰依法提起上訴等語。
三、經查：
  ㈠上訴人雖主張原審認上訴人未能舉證證明被上訴人積欠租金
    ，舉證責任分配有誤云云。惟按當事人主張有利於己之事實
    者，就其事實有舉證之責任，民事訴訟法第277條前段定有
    明文。原審命上訴人舉證證明被上訴人積欠租金此一有利於
    己事實，與舉證責任分配法則並無違背。原審進而以上訴經
    命補正請求給付租金計算方式之單據及證明後，仍僅提出租
    賃契約書而未予補正為由，認上訴人不能證明被上訴人確有
    積欠11個月之租金，而駁回上訴人之訴，係原審依自由心證
    所為推理判斷，業已說明其得心證之理由（見原判決事實與
    理由欄四、㈡所載），應屬事實審法院採證認事職權行使之
    範圍，並無判決違背法令情事。至上訴人主張原判決漏載本
    件租賃之標的為門牌號碼高雄市○○區○○路000巷00號六間房
    間中之B號房乙節，則與判決是否違背法令無涉，附此敘明
    。
  ㈡又上訴人於上訴時提出其於105年7月5日收受押金1萬0,400元
    與第一期租金5,200元之收據為證，然此為上訴後所提出之
    新攻擊或防禦方法，揆諸首揭規定，本院不得加以審酌。
四、綜上所述，原審判決並無上訴人所指之違背法令情事，上訴
    人提起本件上訴，指摘原判決不當，求予廢棄改判，依上訴
    意旨足認其上訴顯無理由，爰依民事訴訟法第436 條之29第
    2 款規定，不經言詞辯論，逕以判決駁回。
五、末按於小額訴訟之上訴程序，法院為訴訟費用之裁判時，應
    確定其費用額，復為民事訴訟法第436 條之19第1 項、第43
    6 條之32第1 項明文。本件第二審訴訟費用為1,500 元，應
    由上訴人負擔，爰併為確定如主文第2 項所示。
六、據上論結，本件上訴為無理由，判決如主文。
中　　華　　民　　國　　111 　年　　6 　　月　　6　　日
            民事第三庭審判長法　官　張維君
                            法　官　王碩禧
                            法　官　張立亭

正本係照原本作成。
本判決不得上訴。
中　　華　　民　　國　　111 　年　　6 　　月　　6　　日
                            書記官　洪嘉鴻